臺灣新竹地方法院刑事判決　　　　　　　 94年度易字第326號
公　訴　人　臺灣新竹地方法院檢察署檢察官
被　　　告　甲○○
　　　　　　　　　　巷15弄7.
上列被告因違反毒品危害防制條例案件，經檢察官提起公訴（94
年度毒偵字第801 號），本院依簡式審判程序判決如下：
    主  文
甲○○連續施用第二級毒品，累犯，處有期徒刑陸月。如易科罰
金，以佰元折算壹日。
扣案之安非他命壹包（毛重零點伍公克）沒收銷燬之。扣案之吸
食用塑膠管肆支沒收之。
    事  實
一、甲○○前曾於民國90年間均因違反毒品危害防制條例案件，
    分別經本院竹北簡易庭於90年6 月1 日以90年度竹北簡字第
    121 號刑事簡易判決判處有期徒刑5 月，於90年6 月29日確
    定；及經本院竹東簡易庭於90年12月18日以90年度竹東簡字
    第195 號刑事簡易判決判處有期徒刑6 月，於91年1 月14日
    確定，嗣二案接續執行，自91年9 月23日開始執行，於92年
    8 月14日執行完畢。又其前曾於87年間因施用毒品案件，經
    臺灣板橋地方法院檢察署檢察官聲請，而經臺灣板橋地方法
    院裁定送勒戒處所觀察、勒戒，旋因觀察、勒戒後，因認有
    繼續施用毒品傾向，再經臺灣板橋地方法院檢察署檢察官聲
    請，而經臺灣板橋地方法院以87年度毒聲字第1896號裁定令
    入戒治處所施以強制戒治1年，嗣因執行屆滿3月且成效評定
    合格，復經臺灣板橋地方法院檢察署檢察官聲請，而經臺灣
    板橋地方法院以88年度毒聲字第1236號裁定停止戒治，所餘
    戒治期間交付保護管束。再因甲○○於保護管束期間，復有
    施用毒品之行為，違反保護管束期間應遵守事項情節重大，
    又經臺灣板橋地方法院檢察署檢察官聲請，而經臺灣板橋地
    方法院以88年度毒聲字第3731號裁定撤銷停止戒治，令入戒
    治處所施以強制戒治，於89年3 月10日強制戒治處分執行完
    畢，並經臺灣板橋地方法院檢察署檢察官於89年12月26日以
    89年度戒毒偵字第895 號為不起處分確定。又甲○○復於前
    揭不起訴處分後5 年內之90年間，因施用第二級毒品安非他
    命案件，經臺灣新竹地方法院檢察署檢察官聲請，而經本院
    於90年6 月27日以90年度毒聲字第907 號裁定令入戒治處所
    施以強制戒治1 年，於91年9 月22日強制戒治處分執行完畢
    。其此部分施用第二級毒品安非他命之犯行，並經臺灣新竹
    地方法院檢察署檢察官以90年度毒偵字第107 號聲請簡易判
    決處刑，而經本院竹北簡易庭於90年6 月1 日以90年度竹北
    簡字第121 號刑事簡易判決判處有期徒刑5 月，於90年6 月
    29日確定。甲○○復因自前揭判決確定後起至90年9 月23日
    止施用第二級毒品安非他命案件，經臺灣新竹地方法院檢察
    署檢察官以90年度毒偵字第1539號聲請簡易判決處刑，而經
    本院竹東簡易庭於90年12月18日以90年度竹東簡字第195 號
    刑事簡易判決判處有期徒刑6 月，於91年1 月14日確定。甲
    ○○再因自92年9 月間某日起至93年5 月20日止施用第二級
    毒品安非他命案件，經臺灣新竹地方法院檢察署檢察官以93
    年度毒偵字第554 號聲請簡易判決處刑，而經本院於93年8
    月27日以93年度易字第364 號刑事判決判處有期徒刑1 年2
    月，於93年11月10日判決確定。
二、惟甲○○猶不知悔改，於前案強制戒治處分執行完畢後5 年
    內，以及前案違反毒品危害防制條例案件判決後，又另行起
    意，並基於施用第二級毒品安非他命之概括犯意，自93年10
    月間某日起至94年3 月24日早上8 時止，在其友人位於新竹
    縣湖口鄉之住處內，以將安非他命置放玻璃球中用火燒烤，
    讓其溶化起煙霧，再以吸食器吸食所產生之煙霧之方式，連
    續施用第二級毒品安非他命5、6次。嗣於94年3 月25日18時
    50分許，在新竹縣湖口鄉○○路○ 段22號前為警查獲，並扣
    得甲○○所有且供其為施用第二級毒品安非他命行為所用之
    第二級毒品安非他命1 包（毛重0.5 公克）及吸食用塑膠管
    4 支等物。
三、案經新竹縣警察局竹北分局報請臺灣新竹地方法院檢察署檢
    察官偵查起訴。
    理  由
一、本件被告甲○○所犯為毒品危害防制條例第10條第2 項之施
    用第二級毒品安非他命罪，非死刑、無期徒刑、最輕本刑為
    3 年以上有期徒刑之罪，或高等法院管轄第一審之案件，被
    告於本院準備程序進行中，就被訴事實為有罪之陳述，經本
    院合議庭認合於新修正刑事訴訟法第273 條之1 第1 項之規
    定，裁定進行簡式審判程序，合先敘明。
二、訊據被告甲○○對於右揭事實坦承不諱（見本院卷第20頁背
    面、21頁），且被告於前揭時地為警查獲後所親自採集封緘
    之尿液經送驗結果，確呈安非他命陽性反應及甲基安非他命
    陽性反應等情，有姓名代號對照表及臺灣尖端先進生技醫藥
    股份有限公司於94年4月4日所出具之濫用藥物檢驗報告各1
    份等在卷足稽（見94年度毒偵字第801 號卷第28、62頁），
    此外，復有安非他命1 包（毛重0.5 公克）及吸食用塑膠管
    4 支等物扣案足資佐證（分別為94年度安保管字第259 號及
    94年度保管字第0714號，扣押物品清單分別見94年度毒偵字
    第801 號卷第57、58頁），足見被告所為前開自白，確與事
    實相符而堪採信。再者，被告前曾於87年間因施用毒品案件
    ，經臺灣板橋地方法院檢察署檢察官聲請，而經臺灣板橋地
    方法院裁定送勒戒處所觀察、勒戒，旋因觀察、勒戒後，因
    認有繼續施用毒品傾向，再經臺灣板橋地方法院檢察署檢察
    官聲請，而經臺灣板橋地方法院以87年度毒聲字第1896號裁
    定令入戒治處所施以強制戒治1 年，嗣因執行屆滿3 月且成
    效評定合格，復經臺灣板橋地方法院檢察署檢察官聲請，而
    經臺灣板橋地方法院以88年度毒聲字第1236號裁定停止戒治
    ，所餘戒治期間交付保護管束。再因甲○○於保護管束期間
    ，復有施用毒品之行為，違反保護管束期間應遵守事項情節
    重大，又經臺灣板橋地方法院檢察署檢察官聲請，而經臺灣
    板橋地方法院以88年度毒聲字第3731號裁定撤銷停止戒治，
    令入戒治處所施以強制戒治，於89年3 月10日強制戒治處分
    執行完畢，並經臺灣板橋地方法院檢察署檢察官於89年12月
    26日以89年度戒毒偵字第895 號為不起處分確定。又甲○○
    復於前揭不起訴處分後5 年內之90年間，因施用第二級毒品
    安非他命案件，經臺灣新竹地方法院檢察署檢察官聲請，而
    經本院於90年6 月27日以90年度毒聲字第907 號裁定令入戒
    治處所施以強制戒治1 年，於91年9 月22日強制戒治處分執
    行完畢。其此部分施用第二級毒品安非他命之犯行，並經臺
    灣新竹地方法院檢察署檢察官以90年度毒偵字第107 號聲請
    簡易判決處刑，而經本院竹北簡易庭於90年6 月1 日以90年
    度竹北簡字第121 號刑事簡易判決判處有期徒刑5 月，於90
    年6 月29日確定。甲○○復因自前揭判決確定後起至90年9
    月23日止施用第二級毒品安非他命案件，經臺灣新竹地方法
    院檢察署檢察官以90年度毒偵字第1539號聲請簡易判決處刑
    ，而經本院竹東簡易庭於90年12月18日以90年度竹東簡字第
    195 號刑事簡易判決判處有期徒刑6 月，於91年1 月14日確
    定。甲○○再因自92年9 月間某日起至93年5 月20日止施用
    第二級毒品安非他命案件，經臺灣新竹地方法院檢察署檢察
    官以93年度毒偵字第554 號聲請簡易判決處刑，而經本院於
    93年8 月27日以93年度易字第364 號刑事判決判處有期徒刑
    1 年2 月，於93年11月10日判決確定等情，亦有臺灣新竹地
    方法院檢察署刑案資料查註紀錄表、全國施用毒品案件紀錄
    表、受觀察勒戒人毒品及前科紀錄簡列表、法務部全國檢察
    官線上查詢刑案人犯在監所最新資料表、臺灣新竹地方法院
    檢察署檢察官90年度毒偵字第107 號聲請簡易判決處刑書、
    90年度毒偵字第1539號聲請簡易判決處刑書、89年度戒毒偵
    字第895 號不起訴處分書及臺灣高等法院被告全國前案紀錄
    表各1 份等在卷足憑（見94年度毒偵字第801 號卷第34至40
    、63至70頁、本院卷第5、6頁）。綜上，本案事證已臻明確
    ，被告於前案強制戒治處分執行完畢後5 年內，再犯施用第
    二級毒品安非他命之犯行洵堪認定，應予依法論科。
三、按安非他命屬毒品危害防制條例第2 條第2 項第2 款所列之
    第二級毒品，核被告甲○○所為，係犯毒品危害防制條例第
    10條第2 項之施用第二級毒品罪。又被告持有第二級毒品安
    非他命後，進而施用，其持有第二級毒品之低度行為，應為
    施用之高度行為所吸收，爰不另論其持有第二級毒品罪。又
    被告所為先後多次施用第二級毒品安非他命犯行，時間緊接
    ，方法相同，犯罪構成要件相同，顯係基於概括犯意而為，
    為連續犯，爰依刑法第56條連續犯之規定，以一施用第二級
    毒品罪處斷，並加重其刑。又被告前曾於90年間均因違反毒
    品危害防制條例案件，分別經本院竹北簡易庭於90年6月1日
    以90年度竹北簡字第121 號刑事簡易判決判處有期徒刑5 月
    ，於90年6 月29日確定；及經本院竹東簡易庭於90年12月18
    日以90年度竹東簡字第195 號刑事簡易判決判處有期徒刑6
    月，於91年1 月14日確定，嗣二案接續執行，自91年9 月23
    日開始執行，於92年8 月14日執行完畢等情，有臺灣新竹地
    方法院檢察署刑案資料查註紀錄表及臺灣高等法院被告全國
    前案紀錄表各1 份在卷足參（見94年度偵字第801 號卷第49
    、50頁、本院卷第5、6頁），其於5 年以內再犯本件有期徒
    刑以上之罪，為累犯，應依刑法第47條規定加重其刑，並遞
    加重之。爰審酌被告雖歷經觀察勒戒及強制戒治，猶不知悔
    悟，再犯本件，顯然自制力薄弱，惟其所為係戕害自身身心
    健康，犯罪手段、情節、施用次數不多，且犯後於歷次警詢
    、偵訊及本院審理時均坦承犯行，態度良好，而被告目前已
    經結婚，與夫及婆婆同住，又將臨盆等情，有陳倫平婦產專
    科診斷證明書及戶籍謄本各1 份在卷足憑，被告將來必須照
    顧幼子及其餘家人，而家人對其戒除毒癮亦有強大支持力量
    等一切情狀，量處如主文所示之刑，並諭知易科罰金之折算
    標準，以資懲儆。公訴人雖認應量處有期徒刑1 年3 月等語
    ，惟被告於前案違反毒品危害防制條例案件之施用期間長達
    8 個月，且施用次數非少，而被告為本案犯行後深知悔悟，
    且有家人之支撐力量，業如前述，是以審酌所有情狀，認應
    量處如主文所示之刑，尚稱妥適，附此敘明。
四、扣案之安非他命1 包（毛重0.5 公克），為毒品危害防制條
    例第2 條第2 項第2 款所列之第二級毒品，爰應依毒品危害
    防制條例第18條第1 項前段之規定沒收銷燬之。又扣案之吸
    食用塑膠管4 支等物，均為被告所有，且均係供被告為前開
    施用第二級毒品安非他命犯行時所用之物等情，亦據被告供
    述在卷（見本院卷第25頁背面），應認均係供被告為前揭犯
    行所用之物，爰應依刑法第38條第1 項第2 款之規定宣告沒
    收之。
據上論斷，應依刑事訴訟法第273 條之1 第1 項、第299 條第1
項前段，毒品危害防制條例第10條第2 項、第18條第1 項前段，
刑法第11條前段、第56條、第47條、第41條第1 項、第38條第1
項第2 款，罰金罰鍰提高標準條例第2 條，判決如主文。
本案經檢察官林忠義到庭執行職務。
中　　華　　民　　國　　94　　年　　6 　　月　　10　　日
                  刑事第五庭    法　官　楊惠芬
以上正本證明與原本無異。
如不服本判決，應於判決送達後10日內向本院提出上訴狀 (應附
繕本 )，上訴於臺灣高等法院。
中　　華　　民　　國　　94　　年　　6 　　月　　13　　日
                                書記官  汪淑菁
附錄本案論罪科刑法條：
毒品危害防制條例第10條第2 項：
施用第二級毒品者，處三年以下有期徒刑。
